【裁判字號】    98,抗,1305
【裁判日期】    981223
【裁判案由】    聲請撤銷緩刑
【裁判全文】
臺灣高等法院刑事裁定                  98年度抗字第1305號
抗  告  人
即受刑  人  甲○○
上列抗告人因聲請撤銷緩刑案件，不服臺灣臺北地方法院中華民
國98年10月30日裁定（98年度撤緩字第106 號），提起抗告，本
院裁定如下：
    主  文
原裁定撤銷，發回臺灣臺北地方法院。
    理  由
一、原裁定意旨略以：本案受刑人前因業務過失傷害案件，經原
    審簡易庭於民國98年4月10日以98年度北交簡字第195號判處
    拘役50日，如易科罰金，以新台幣（以下同）1,000元折算1
    日，並經原審合議庭於同年6月26日以98年度交簡上字第100
    號判決駁回上訴，緩刑3年，並應於緩刑期間內依原審98年
    度北簡調字第786號調解筆錄，向林長毅給付賠償金10萬元
    確定在案，此有原審98年度北交簡字第195號刑事簡易判決
    、原審98年度交簡上字第100號刑事判決及本院被告前案紀
    錄表附卷可稽。嗣林長毅指稱受刑人除於98年7月30日支付
    第一期賠償金4,000元外，並未繼續按期給付，而聲請人通
    知受刑人提供已履行賠償之證明文件，受刑人亦置之不理，
    遲未遵期支付賠償金與林長毅，此亦有臺灣臺北地方法院檢
    察署通知、送達證書、訊問筆錄及原審公務電話紀錄在卷可
    憑，足認受刑人違反緩刑宣告所定之負擔且情節重大，原宣
    告之緩刑已難收其預期效果，而有執行刑罰之必要。聲請人
    聲請撤銷緩刑之宣告，核與刑法第75條之1第1項第4款規定
    相符，自應予准許。
二、抗告意旨略以：伊有與被害人協商無如期給付之原因，被害
    人也願意延長期數，於98年11月9 日已繼續支付每月賠償金
    4,000元，並提出98年8月6 日郵政國內匯款執據可證，而非
    法院所稱置之不理，請繼續准許緩刑，以完成支付被害人賠
    償金云云。
三、經查：
  (一)按緩刑制度設計之本旨，除可避免執行短期自由刑之流弊外
    ，主要目的係在獎勵惡性較輕者使其遷善，而經宣告緩刑後
    ，若有具體事證足認受宣告者並不因此有改過遷善之意，即
    不宜給予緩刑之寬典，乃另有撤銷緩刑宣告制度。又受緩刑
    之宣告而違反刑法第74條第2 項第1款至第8款所定負擔情節
    重大者，足認原宣告之緩刑難收其預期效果，而有執行刑罰
    之必要者，得撤銷其宣告，刑法第75條之1第1項第4 款固有
    明文規定。惟考其立法意旨略以：修正條文第74條第2 項增
    列法院於緩刑期間內，得命犯罪行為人於緩刑期內應遵守之
    事項（例如向被害人支付相當數額、向公庫支付一定之金額
    、接受精神、心理輔導、提供義務勞務或其他為預防再犯之
    事項），明定違反該條所定事項情節重大者，得撤銷其緩刑
    宣告，以期週延，且本條採用裁量撤銷主義，賦與法院撤銷
    與否之權限，實質要件即以「足認原宣告之緩刑難收其預期
    效果，而有執行刑罰之必要」，供作審認之標準。至於所謂
    「情節重大」，係指：受判決人顯有履行負擔之可能，而隱
    匿或處分其財產、故意不履行、無正當事由拒絕履行或顯有
    逃匿之虞等情事而言。準此，上揭「得」撤銷緩刑之情形，
    法官應依職權本於合目的性之裁量，妥適審酌被告於緩刑期
    間內違反應遵守事項之情節是否重大，是否已難收其預期之
    效果，而確有執行刑罰之必要。
  (二)本件檢察官聲請意旨認被告未履行緩刑所附給付義務，即認
    受刑人應予撤銷緩刑，原審法院就此亦以同一理由，並審酌
    檢察官已通知受刑人提供已履行賠償之證明文件，受刑人卻
    置之不理，遲未遵期支付賠償金與被害人林長毅，違反緩刑
    宣告所定之負擔且情節重大，因而准許檢察官之聲請撤銷受
    刑人之緩刑宣告等情，固非無見。惟查，受刑人於98年8 月
    6日已匯款4,000 元予被害人，有其所提郵政國內匯款執據1
    紙在本院卷可按，則受刑人該日所匯予被害人之款項是否即
    係為支付其中一期之賠償金，而應認其已遵期履行付款，並
    未見原審就此加以調查並說明其認定之理由，乃僅以受刑人
    清償困難或停止支付之唯一事由，遽認受刑人已具有撤銷緩
    刑之原因，揆之上揭說明，自有未妥。
  (三)綜上，原審未具體究明受刑人原宣告之緩刑是否已屬情節重
    大而顯難收其預期效果，確有執行刑罰之必要，逕予撤銷受
    刑人緩刑之宣告，容有未洽，抗告人抗告意旨就此提起抗告
    ，指摘原裁定不當，非無理由，應由本院將原裁定撤銷，發
    回原法院續查，另為適法之決定。
據上論斷，依刑事訴訟法第413條前段，裁定如主文。
中    華    民    國    98    年    12    月    23   日
                  刑事第二十一庭審判長法  官  蔡聰明
                                      法  官  趙文
                                      法  官  許永煌
以上正本證明與原本無異。
不得再抗告。
                                      書記官  江采廷
中    華    民    國    98    年    12    月    24    日


司法院資訊處製作；財團法人民間司法改革基金會備份。
